# 新收入准则控制权的认定

提问人：112233azq 时间：2021-05-04 14:33:33
在新收入准则下以控制权转移作为收入确认时点，是否可以淡化验收条件？
一家公司的主营业务为提供电子产品生产环节中的一道防水加工程序，该加工需通过公司的机器设备来进行，目前公司有两种业务模式： 1 、将机器设备投放至客户生产基地，每月根据客户需求进行加工，次月双方对上月的加工量进行核对； 2 、客户将需要加工的产品运至公司，待加工完成后送货至客户指定地点。
在第二种业务模式下，部分客户收取货物时仅盖了签收章，在收货后 7 天内若加工产品不合格，公司需重新加工（以往暂未发生不合格产品情况），在该情况下，公司的收入确认时点是否可以按客户签收时来确认？目前我们讨论后有两种观点：
1 、客户签收即可确认收入。 7 天验收条款系客户保护条款，根据公司实际情况，即便出现不合格产品，公司将提供二次防水加工服务，不影响该批货物的加工费收取，即已获取现时收款权，且公司营业至今几乎未发生送货后退货重新加工的情形，所以按客户签收作为控制权转移的时点。
控制权转移的迹象：
（一）企业就该商品享有现时收款权利，即客户就该商品负有现时付款义务。（签收时即获取无条件收款权）
（二）企业已将该商品的法定所有权转移给客户，即客户已拥有该商品的法定所有权。（签收时已转移，客户拥有产品的所有权）
（三）企业已将该商品实物转移给客户，即客户已实物占有该商品。（签收时客户即占有该商品）
（四）企业已将该商品所有权上的主要风险和报酬转移给客户，即客户已取得该商品所有权上的主要风险和报酬。（签收时客户取得产品即可用于后续的生产或销售）
（五）客户已接受该商品。（客户已接受）
2 、客户签收 7 天后确认收入。参考电商的 7 天无理由退款条件，满 7 天后公司方可向客户无条件收款， 7 天内客户收货可随时退货，公司销售的产品客户虽然签收但未验收，虽客户已取得商品所有的风险和报酬，但公司仍未取得收款权利，因此需按 7 天验收期结束后方可确认。
请问陈版以上 2 中方式哪个处理更合理？控制权转移的迹象是需要全部满足还是只需要满足其中几条？
3 、在第一种将设备投放于客户生产场所的模式下，客户防水加工程序完成后即进入下一道生产环节，等产品全部加工完成后一次性验收。由于产品保密性等原因，公司无法即时获取客户产品完工验收加工的数量，目前公司按照次月跟客户对账的数量确认于次月确认上月的收入，该模式下是否在客户产品整体完工时即可确认收入，即可将收入确认于当月。
4 、举个例子，公司帮客户制作具有不可替代用途的产品（即仅客户有使用价值），公司不具有合格收款权（即按时点确认收入），公司在完成该商品未交付时是否可确认收入（产品已于生产过程中满足客户要求），因该产品生产完成后对公司无使用价值仅客户使用且已符合客户的要求，在完成时是否可以作为公司代管客户的产品？即货物的控制权已于商品完成时转移。
请问陈版3,4的处理方式是否合理？ 若否陈版麻烦说下原因及合理的处理方式。
问题有点多 麻烦陈版解答下

回答人：chenyiwei
1 、根据新收入准则应用指南：
如果客户已经接受了企业提供的商品，例如，企业销售给客户的商品通过了客户的验收，可能表明客户已经取得了该商品的控制权。合同中有关客户验收的条款，可能允许客户在商品不符合约定规格的情况下解除合同或要求企业采取补救措施。因此，企业在评估是否已经将商品的控制权转移给客户时，应当考虑此类条款。当企业能够客观地确定其已经按照合同约定的标准和条件将商品的控制权转移给客户时，客户验收只是一项例行程序，并不影响企业判断客户取得该商品控制权的时点。例如，企业向客户销售一批必须满足规定尺寸和重量的产品，合同约定，客户收到该产品时，将对此进行验收。由于该验收条件是一个客观标准，企业在客户验收前就能够确定其是否满足约定的标准，客户验收可能只是一项例行程序。
实务中，企业应当根据过去执行类似合同积累的经验以及客户验收的结果取得相应证据。当在客户验收之前确认收入时，企业还应当考虑是否还存在剩余的履约义务，例如设备安装等，并且评估是否应当对其单独进行会计处理。
相反，当企业无法客观地确定其向客户转让的商品是否符合合同规定的条件时，在客户验收之前，企业不能认为已经将该商品的控制权转移给了客户。这是因为，在这种情况下，企业无法确定客户是否能够主导该商品的使用并从中获得其几乎全部的经济利益。例如，客户主要基于主观判断进行验收时，该验收往往不能被视为仅仅是一项例行程序，在验收完成之前，企业无法确定其商品是否能够满足客户的主观标准，因此，企业应当在客户完成验收并接受该商品时才能确认收入。实务中，定制化程度越高的商品，越难以证明客户验收仅仅是一项例行程序。
此外，如果企业将商品发送给客户供其试用或者测评，且客户并未承诺在试用期结束前支付任何对价，则在客户接受该商品或者在试用期结束之前，该商品的控制权并未转移给客户。
据此，应当关注该项验收所依据的标准是否仅为客观、公开的标准，验收是否仅为例行程序，以往未能通过验收的历史经验等因素，以合理确定控制权转移给客户的时间。从你说的情况看，客户签收时即确认收入的可能性较大。
3 、如果对账内容只是“上月完成加工的数量”等客观事实，则可以将下月对账确认上月的加工情况作为一项资产负债表日后调整事项，据此在报告期内确认已完成的加工收入。
4 、“不可替代用途”和“合格收款权”必须同时具备才可认为满足“在一段时间内确认收入”的条件。如果没有合格收款权，则仍只能在加工后的商品交付给客户时确认收入。